---
title: "Atividade 4"
author: "Matteus Sthefano Leite da Silva"
date: "23 de Maio, 2018"
output: pdf_document
---

```{r setup, include=FALSE}
knitr::opts_chunk$set(echo = TRUE)
```

# Respostas

## 1.
### a) Extraindo 1000 amostras com reposição para n = 2, 3, 5, 10.

```{r q-1.1}
x_population <- c(1, 2, 3, 3, 5)
x_sample_replace_matrix_2 <- matrix(nrow = 1000, ncol = 2)
x_sample_replace_matrix_3 <- matrix(nrow = 1000, ncol = 3)
x_sample_replace_matrix_5 <- matrix(nrow = 1000, ncol = 5)
x_sample_replace_matrix_10 <- matrix(nrow = 1000, ncol = 10)

x_sample_matrix_2 <- matrix(nrow = 1000, ncol = 2)
x_sample_matrix_3 <- matrix(nrow = 1000, ncol = 3)

for(i in 1:1000) {
  x_sample_replace_matrix_2[i,] <- sample(x_population, replace = T, size = 2)
  x_sample_replace_matrix_3[i,] <- sample(x_population, replace = T, size = 3)
  x_sample_replace_matrix_5[i,] <- sample(x_population, replace = T, size = 5)
  x_sample_replace_matrix_10[i,] <- sample(x_population, replace = T, size = 10)
}

mean_replace_sample_2 <- apply(x_sample_replace_matrix_2, 1, mean)
mean_replace_sample_3 <- apply(x_sample_replace_matrix_3, 1, mean)
mean_replace_sample_5 <- apply(x_sample_replace_matrix_5, 1, mean)
mean_replace_sample_10 <- apply(x_sample_replace_matrix_10, 1, mean)

var_replace_sample_2 <- apply(x_sample_replace_matrix_2, 1, var)
var_replace_sample_3 <- apply(x_sample_replace_matrix_3, 1, var)
var_replace_sample_5 <- apply(x_sample_replace_matrix_5, 1, var)
var_replace_sample_10 <- apply(x_sample_replace_matrix_10, 1, var)

```

Média de T(X) com amostras de tamanho 2 com reposição:

```{r mean2r}
mean(mean_replace_sample_2)
```

Média de T(X) com amostras de tamanho 3 com reposição:

```{r mean3r}
mean(mean_replace_sample_3)
```

Média de T(X) com amostras de tamanho 5 com reposição:

```{r mean5r}
mean(mean_replace_sample_5)
```

Média de T(X) com amostras de tamanho 10 com reposição:

```{r mean10r}
mean(mean_replace_sample_10)
```

Variância de T(X) com amostras de tamanho 2 com reposição:

```{r varr2}
var(mean_replace_sample_2)
```

Variância de T(X) com amostras de tamanho 3 com reposição:

```{r varr3}
var(mean_replace_sample_3)
```

Variância de T(X) com amostras de tamanho 5 com reposição:

```{r varr5}
var(mean_replace_sample_5)
```

Variância de T(X) com amostras de tamanho 10 com reposição:

```{r varr10}
var(mean_replace_sample_10)
```

Histograma da distribuição de T(X) com n = 2.

```{r histr2}
hist(mean_replace_sample_2)
```

Histograma da distribuição de T(X) com n = 3.

```{r histr3}
hist(mean_replace_sample_3)
```

Histograma da distribuição de T(X) com n = 5.

```{r histr5}
hist(mean_replace_sample_5)
```

Histograma da distribuição de T(X) com n = 10.

```{r histr10}
hist(mean_replace_sample_10)
```

### b) Extraindo 1000 amostras sem reposição para n = 2, 3.

```{r q-1-2.}

for(i in 1:1000) {
  x_sample_matrix_2[i,] <- sample(x_population, replace = F, size = 2)
  x_sample_matrix_3[i,] <- sample(x_population, replace = F, size = 3)
}

mean_sample_2 <- apply(x_sample_matrix_2, 1, mean)
mean_sample_3 <- apply(x_sample_matrix_3, 1, mean)

var_sample_2 <- apply(x_sample_matrix_2, 1, var)
var_sample_3 <- apply(x_sample_matrix_3, 1, var)

hist(mean_sample_2)
hist(mean_sample_3)
```

Média de T(X) com amostras de tamanho 2 com reposição:

```{r mean2}
mean(mean_sample_2)
```

Média de T(X) com amostras de tamanho 3 com reposição:

```{r mean3}
mean(mean_sample_3)
```

Variância de T(X) com amostras de tamanho 2 com reposição:

```{r var2}
var(mean_sample_2)
```

Variância de T(X) com amostras de tamanho 3 com reposição:

```{r var3}
var(mean_sample_3)
```

Média da população:

```{r meanp}
mean(x_population)
```

Variância da população:

```{r varp}
var(x_population)
```

### c)

Seguindo o resultado teórico, com amostras de tamanho próximo ao tamanho da população, T(X) tem comportamento modelado pela distribuição normal e sua média tende a ser a próxima da média da população. Em relação à variância, quanto maior o tamanho da amostra menor a variância, também de acordo com a teoria.

### d)

Observando os histogramas gerados na parte 1 desta atividade, podemos observar graficamente que, quanto maior o tamanho da amostra, maior será o grau de próximidade da distribuição de T(X) com a distribuição normal. Logo os resultados empíricos se aproximam bastante dos resultados teóricos.

## 2.

``` {r}
norm_population <- rnorm(1000, 100, 5)
norm_sample_matrix <- matrix(nrow = 1000, ncol = 100)

for(i in 1:1000) {
  norm_sample_matrix[i,] <- sample(norm_population, size = 100)
}

norm_sample_mean <- apply(norm_sample_matrix, 1, mean)
norm_sample_var <- apply(norm_sample_matrix, 1, var)

hist(norm_sample_mean)
hist(norm_sample_var)
``` 

Notamos que os valores da média e da variância na amostra são bem próximos da média e da variância na população.

## 3.

