---
title: "Atividade 4"
author: "Matteus Sthefano Leite da Silva"
date: "23 de Maio, 2018"
output: pdf_document
---

```{r setup, include=FALSE}
knitr::opts_chunk$set(echo = TRUE)
```

# Respostas

## 1.
a) Extraindo 1000 amostras para n = 2, 3, 5, 10. 

```{r q-1.1}
x_population <- c(1, 2, 3, 3, 5)
x_sample_replace_matrix_2 <- matrix(nrow = 1000, ncol = 2)
x_sample_replace_matrix_3 <- matrix(nrow = 1000, ncol = 3)
x_sample_replace_matrix_5 <- matrix(nrow = 1000, ncol = 5)
x_sample_replace_matrix_10 <- matrix(nrow = 1000, ncol = 10)

x_sample_matrix_2 <- matrix(nrow = 1000, ncol = 2)
x_sample_matrix_3 <- matrix(nrow = 1000, ncol = 3)

for(i in 1:1000) {
  x_sample_replace_matrix_2[i,] <- sample(x_population, replace = T, size = 2)
  x_sample_replace_matrix_3[i,] <- sample(x_population, replace = T, size = 3)
  x_sample_replace_matrix_5[i,] <- sample(x_population, replace = T, size = 5)
  x_sample_replace_matrix_10[i,] <- sample(x_population, replace = T, size = 10)
}

mean_replace_sample_2 <- apply(x_sample_replace_matrix_2, 1, mean)
mean_replace_sample_3 <- apply(x_sample_replace_matrix_3, 1, mean)
mean_replace_sample_5 <- apply(x_sample_replace_matrix_5, 1, mean)
mean_replace_sample_10 <- apply(x_sample_replace_matrix_10, 1, mean)

var_replace_sample_2 <- apply(x_sample_replace_matrix_2, 1, var)
var_replace_sample_3 <- apply(x_sample_replace_matrix_3, 1, var)
var_replace_sample_5 <- apply(x_sample_replace_matrix_5, 1, var)
var_replace_sample_10 <- apply(x_sample_replace_matrix_10, 1, var)

```

Média das médias com amostras de tamanho 2 com reposição:

```{r mean2r}
mean(mean_replace_sample_2)
```

Média das médias com amostras de tamanho 3 com reposição:

```{r mean3r}
mean(mean_replace_sample_3)
```

Média das médias com amostras de tamanho 5 com reposição:

```{r mean5r}
mean(mean_replace_sample_5)
```

Média das médias com amostras de tamanho 10 com reposição:

```{r mean10r}
mean(mean_replace_sample_10)
```

Média das variâncias com amostras de tamanho 2 com reposição:

```{r varr2}
var(mean_replace_sample_2)
```

Média das variâncias com amostras de tamanho 3 com reposição:

```{r varr3}
var(mean_replace_sample_3)
```

Média das variâncias com amostras de tamanho 5 com reposição:

```{r varr5}
var(mean_replace_sample_5)
```

Média das variâncias com amostras de tamanho 10 com reposição:

```{r varr10}
var(mean_replace_sample_10)
```

Histograma da distribuição de T(X) com n = 2.

```{r histr2}
hist(mean_replace_sample_2)
```

Histograma da distribuição de T(X) com n = 3.

```{r histr3}
hist(mean_replace_sample_3)
```

Histograma da distribuição de T(X) com n = 5.

```{r histr5}
hist(mean_replace_sample_5)
```

Histograma da distribuição de T(X) com n = 10.

```{r histr10}
hist(mean_replace_sample_10)
```

b)
------------------------------------FIM DE ARQUIVO------------------------------------------------------


```{r q-1-2.}

for(i in 1:1000) {
  x_sample_matrix_2[i,] <- sample(x_population, replace = F, size = 2)
  x_sample_matrix_3[i,] <- sample(x_population, replace = F, size = 3)
}

mean_sample_2 <- apply(x_sample_matrix_2, 1, mean)
mean_sample_3 <- apply(x_sample_matrix_3, 1, mean)

var_sample_2 <- apply(x_sample_matrix_2, 1, var)
var_sample_3 <- apply(x_sample_matrix_3, 1, var)

hist(mean_sample_2)
hist(mean_sample_3)

mean(x_population)

mean(mean_sample_2)
mean(mean_sample_3)

var(mean_sample_2)
var(mean_sample_3)
```


